【裁判字號】    98,交聲,2794
【裁判日期】    981228
【裁判案由】    聲明異議
【裁判全文】
臺灣高雄地方法院交通事件裁定        98年度交聲字第2794號
原處分機關  高雄市政府交通局
異  議  人
即受處分人  甲○○
上列異議人即受處分人因違反道路交通管理處罰條例案件，對於
高雄市政府交通局於民國98年9月22日所為之裁決處分（原處分
案號：高市交裁字第裁32BB0000000 號）聲明異議，本院裁定如
下：
    主  文
異議駁回。
    理  由
一、原處分意旨略以：本件異議人即受處分人（下略稱異議人）
    甲○○駕駛車牌號碼7209-QR 自用小客車，於民國98年8 月
    18日晚上7 時54分許，行經高雄市○○路、水源路口時，明
    知前方交岔路口燈光號誌管制為紅燈，仍闖越紅燈，為路口
    固定式照相儀器攝影存證，經高雄市政府警察局交通警察大
    隊以異議人「闖紅燈」為由逕行掣單舉發，嗣原處分機關並
    以異議人違反道路交通管理處罰條例第53條第1 項、第63條
    第1 項第3 款（漏載第1 項第3 款）、違反道路交通管理事
    件統一裁罰基準及處理細則第43 條 、第44條、第67條及違
    反道路交通管理事件統一裁罰基準表之規定，裁處罰鍰新台
    幣（下同）2,700 元，並記違規點數3 點。
二、聲明異議意旨略以：異議人車子超越停止線便即停在原地，
    並無繼續行駛直闖紅燈之違規行為，爰依法提出聲明異議，
    請求撤銷原處分等語。
三、按汽車駕駛人，行經有燈光號誌管制之交岔路口闖紅燈者，
    處1,800 元以上5,400 元以下罰鍰，並記違規點數3 點，道
    路交通管理處罰條例第53條第1 項、第63條第1 項第3 款分
    別定有明文。又依交通部82年4 月22日交路字第009811號函
    釋：「圓形紅燈時超越停止線或闖紅燈之認定敘述如後提供
    參考：(一)車輛面對圓形紅燈時仍逕予穿越路口至銜接路段，
    含左轉、直行、迴轉等即視為闖紅燈之行為。(二)有繪設路口
    範圍者：車輛無視於紅燈警示，有穿越路口之意圖，而車身
    已伸入路口範圍亦視同闖紅燈；若僅伸越停止線而未達路口
    範圍者，則視為不遵守標線指示（可以處罰條例第60條第3
    項之規定處分之）。(三)無繪設路口範圍者：以車輛無視於紅
    燈號誌，而有穿越路口之企圖，其車身並已伸越停止線並足
    以妨害其他方向人（若有行人穿越道）、車通行者亦以闖紅
    燈論處；若僅車身伸越停止線則以不遵守標線指示視之」。
四、經查：
  (一)異議人於98年9 月23日由收受上開裁決書後，於同年10月9
    日向原處分機關提出異議狀，由原處分機關轉送本院審理，
    有送達證書、聲明異議狀上交通事件裁決中心收文戳在卷可
    查，足認其聲明異議於接到裁決書之翌日起20日內提出，程
    序上應屬適法，合先敘明。
  (二)異議人於上開時、地，於正義路與水源路口燈號轉換為紅燈
    後，猶駕駛自小客車行至路口行人穿越道之事實，有上開路
    口固定式照相儀器拍攝之照片2 張附卷可稽，並為異議人所
    坦認不諱。異議人固辯稱車子超越停止線後便即停在原地云
    云，惟異議人於紅燈已亮啟4. 3及5.31秒後未予停等，猶通
    過感應線圈啟動相機執行測照，並行駛進入行人穿越道，有
    違規照片2 紙及高雄市政府警察局交通警察大隊98年9 月18
    日高市警交三字第0980029065號函附卷可憑，異議人應知路
    口燈號已轉換為紅燈，竟仍持續行進通過路口停止線，再參
    以異議人於本院調查程序中供承：被固定式照相儀器拍第1
    張違規照片的時候，因為有閃光，所以伊知道被拍了，伊就
    沒有繼續前進，是因來不及煞停才慢慢滑過去的等語，益徵
    其本欲直行闖越路口，因察覺已遭固定式照相儀器拍攝，始
    緊急煞停，其主觀上有闖越紅燈之企圖，甚為明確。是異議
    人見路口燈號已轉為紅燈，猶基於闖越紅燈之企圖通過停止
    線而進入路口之範圍，已該當交通部上揭函釋所指闖越紅燈
    之要件，其違規事實堪以認定。
五、綜上，原處分機關依違反道路交通管理處罰條例第53條第1
    項、第63條第1 項第3 款、違反道路交通管理事件統一裁罰
    基準及處理細則第43條、第44條、第67條及違反道路交通管
    理事件統一裁罰基準表等規定，裁處受處分人罰鍰2,700 元
    ，並記違規點數3 點，即無違誤。受處分人猶執前詞，指摘
    原處分不當，為無理由，應予駁回。
據上論斷，應依道路交通案件處理辦法第19條，裁定如主文。
中    華    民    國    98    年    12    月    28    日
                      交通法庭  法  官    王  琁
上正本證明與原本無異
如不服本裁定，應於收受送達後5 日內向本院提出抗告狀。
中    華    民    國    98    年    12    月    28    日
                                書記官    黃國忠


司法院資訊處製作；財團法人民間司法改革基金會備份。
